臺灣臺北地方法院民事小額判決　　　　　100年度家小字第6號
原　　　告　黃銘毅
被　　　告　周三傳
　　　　　　李文裕
　　　　　　闕身
　　　　　　周李罔市
　　　　　　周宗水
　　　　　　李文景
　　　　　　李寶秋
　　　　　　李寶玉
　　　　　　李寶華
　　　　　　李寶琴
　　　　　　李黃樓
　　　　　　周正元
　　　　　　周朝棟
　　　　　　周森村
　　　　　　周義勝
　　　　　　周正成
　　　　　　周明坑
　　　　　　周資桓
　　　　　　鄭周桂英
　　　　　　周牡丹
　　　　　　周隆藏
　　　　　　周民宗
　　　　　　周振揚
　　　　　　陳周寶珠
　　　　　　林周敏子
　　　　　　周淑女
　　　　　　周　芸
　　　　　　周瑞惠
　　　　　　周碧玉
　　　　　　周震適
　　　　　　周黃蕊
　　　　　　周震福
　　　　　　周淑慧
　　　　　　翁玉梅
　　　　　　翁慈文
　　　　　　翁林清香
　　　　　　翁逸統
　　　　　　翁映族
　　　　　　翁仕期
　　　　　　翁淑翠
　　　　　　周　瑞
　　　　　　周來有
　　　　　　溫信豐
　　　　　　盧偉群
　　　　　　盧偉昕
　　　　　　盧偉晟
　　　　　　于維民
　　　　　　李寶貴
上列當事人間請求繼承登記等事件，本院判決如下：
    主  文
原告之訴駁回。
訴訟費用新臺幣壹仟元由原告負擔。
    事實及理由
一、原告起訴主張：原告之債務人即訴外人盧順義經臺灣板橋地
    方法院九十八年度重簡字第一一○七號判決應給付原告新臺
    幣（下同）五十萬元，而訴外人盧順義與被告等人共有新北
    市○○區○○段雙溪小段一六三、一六四及一六四之一地號
    土地，茲為拍賣訴外人盧順義應繼分部分，爰請求被告等人
    協同辦理繼承登記，並以訴狀繕本之送達請求分割遺產。
二、按原告之訴，依其所述之事實，在法律上顯無理由者，法院
    得不經言詞辯論，逕以判決駁回之，民事訴訟法第二百四十
    九條第二項定有明文。次按依民法第一千一百五十一條規定
    ，繼承人有數人時，在分割遺產前，各繼承人對於遺產全部
    為公同共有。如請求對公同共有之遺產為處分，其訴訟標的
    ，對於繼承人全體，必須合一確定，倘未列繼承人全體為當
    事人，自屬當事人不適格（參見最高法院八十一年度臺上字
    第五九五號判決意旨）。又共有物之分割，於共有人全體有
    法律上之利害關係，須共有人全體始得為之，故請求分割共
    有物之訴，屬於民事訴訟法第五十六條第一項所稱固有必要
    共同訴訟，應由共有人全體或共有人內利害相同之全體，共
    同起訴或共同被訴，否則當事人不適格，法院得逕認為無理
    由而為駁回之判決（參見最高法院四十二年臺上字第三一八
    號判例意旨）。
三、本件原告請求協同辦理繼承登記暨分割系爭遺產，惟原告未
    列訴外人盧順義為被告，顯非以全體共有人為訴訟當事人，
    經本院於民國一百年六月二十三日函告原告於七日內補正，
    該裁定已於同年月二十七日送達原告，有送達證書在卷可稽
    ，惟原告並未置理；本院復通知原告於同年九月九日到庭說
    明，原告亦未到庭說明，本件迭經本院二度給予原告補正之
    機會，原告均置之不理，本件請求於法律上顯無理由，本院
    爰不經言詞辯論，逕以判決駁回之。
四、依民事訴訟法第七十八條，判決如主文。
中    華    民    國   100    年    9     月    16    日
                      家事法庭法  官  文衍正
以上正本係照原本作成。
如對本判決上訴，須於判決送達後20日之不變期間內，向本院提
出上訴狀，並繳納上訴裁判費。
中    華    民    國   100    年    9     月    16    日
                              書記官  蔡沛圻